【裁判字號】    99,台上,2417
【裁判日期】    990422
【裁判案由】    偽造文書
【裁判全文】
最高法院刑事判決            九十九年度台上字第二四一七號
上  訴  人  甲○○
            乙○○
上列上訴人等因偽造文書案件，不服台灣高等法院中華民國九十
七年三月二十六日第二審判決（九十七年度上訴字第二五四號，
起訴案號：台灣板橋地方法院檢察署九十四年度偵字第一五九九
一號），提起上訴，本院判決如下：
    主  文
上訴駁回。
    理  由
按刑事訴訟法第三百七十七條規定：上訴於第三審法院，非以判
決違背法令為理由，不得為之；是提起第三審上訴，應以原判決
違背法令為理由，係屬法定要件。如果上訴理由書狀並未依據卷
內訴訟資料具體指摘原判決不適用何種法則或如何適用不當，或
所指摘原判決違法情事，顯與法律規定得為第三審上訴理由之違
法情形不相適合時，均應認其上訴為違背法律上之程式，予以駁
回。又證據之取捨與其證明力之判斷，以及事實有無之認定，屬
事實審法院之職權，苟其取捨證據與判斷證據證明力並不違背經
驗法則及論理法則，即不容任意指為違背法令，而執為第三審適
法之上訴理由。本件原判決綜合全案卷證資料，本於事實審法院
之推理作用，認上訴人甲○○、乙○○有其事實欄所載犯行，因
而撤銷第一審之科刑判決，改判仍依行為時牽連犯規定，從一重
論其二人以共同行使偽造私文書，足以生損害於公眾及他人罪，
分別量處甲○○、乙○○有期徒刑三月、有期徒刑四月，併均依
中華民國九十六年罪犯減刑條例減為有期徒刑一月又十五日、有
期徒刑二月，及諭知易科罰金之折算標準。已敘明所憑證據及認
定之理由，且對上訴人等否認犯罪所辯各節，如何係飾卸之詞，
均不足採信，詳加說明指駁。查原判決係採證人即告訴人黃文生
於第一審偵、審中之陳述，並卷附台北縣板橋地政事務所民國九
十四年五月九日北縣板地登字第0940005221號函檢送之九十一年
四月十六日土地登記申請書，土地建築改良物抵押權設定契約書
等文件，暨黃文生所提土地、建物登記謄本等證據為上訴人二人
論罪之證據，並未互採另一共同被告之供述為論罪依據，自無依
人證調查規定，予以交互詰問之必要。上訴人等以共同被告對其
他共同被告而言，為被告以外之第三人，本質上屬證人，甲○○
從未被以證人之身分詰問完成法定程序，與刑事訴訟法第二百七
十三條牴觸云云，指摘原判決有不適用法則或適用不當之違背法
令，難認係具體指摘之合法上訴第三審理由。其他上訴意旨徒憑
己見，或就原審採證認事職權之適法行使，或對原判決已論斷明
白之事項，任意指摘違背法令，並就是否足生損害於告訴人、地
政機關，或與事實認定、判決結果無影響之枝節問題，為單純事
實之爭辯，均與法律規定得為第三審上訴理由之違法情形不相適
合。應認上訴人等之上訴均違背法律上之程式，併予駁回。
據上論結，應依刑事訴訟法第三百九十五條前段，判決如主文。
中    華    民    國  九十九  年    四    月  二十二  日
                      最高法院刑事第八庭
                          審判長法官  洪  文  章
                                法官  王  居  財
                                法官  郭  毓  洲
                                法官  黃  梅  月
                                法官  邱  同  印
本件正本證明與原本無異
                                      書  記  官
中    華    民    國  九十九  年    四    月  二十七  日
                                                      v

司法院資訊處製作；財團法人民間司法改革基金會備份。
